【裁判字號】    97,易,1364
【裁判日期】    970528
【裁判案由】    詐欺
【裁判全文】
臺灣臺中地方法院刑事判決              97年度易字第1364號
公  訴  人  臺灣臺中地方法院檢察署檢察官
被      告  甲○○
上列被告因詐欺案件，經檢察官提起公訴（97年度偵字第6056號
、97年度偵緝字第543、544號），本院因被告所犯非死刑、無期
徒刑、最輕本刑為三年以上有期徒刑之罪或高等法院管轄第一審
案件，經被告就被訴事實為有罪之陳述，裁定進行簡式審判程序
，判決如下：
    主    文
甲○○幫助犯詐欺取財罪，累犯，處有期徒刑肆月，如易科罰金
，以新臺幣壹仟元折算壹日；減為有期徒刑貳月，如易科罰金，
以新臺幣壹仟元折算壹日。又幫助犯詐欺取財罪，累犯，處有期
徒刑肆月，如易科罰金，以新臺幣壹仟元折算壹日；減為有期徒
刑貳月，如易科罰金，以新臺幣壹仟元折算壹日。又幫助犯詐欺
取財未遂罪，累犯，處有期徒刑貳月，如易科罰金，以新臺幣壹
仟元折算壹日。應執行有期徒刑伍月，如易科罰金，以新臺幣壹
仟元折算壹日。
    犯罪事實及理由
一、犯罪事實﹕
    甲○○前曾因搶奪案件，經本院以91年度訴字第2721號判處
    有期徒刑1年確定，於民國92年11月30日縮刑期滿執行完畢
    。詎仍不知警惕，雖可預見將金融機稱之帳戶及行動電話門
    號交予不詳身分之人使用，足供他人作為詐騙財物之工具，
    竟仍基於幫助他人詐欺取財之不確定犯意，而為下列犯行：
  (一)於不詳之期日，在臺中市○區○○○街135號之第一廣場前
    ，將其於96年3月間開設之國泰世華商業銀行東臺中分行帳
    號000000000000號帳戶之存摺、提款卡含密碼等物，連同郵
    局之帳戶，以共計新臺幣（下同）7000元之代價，販賣給姓
    名年籍不詳、綽號「阿偉」之人，而以此方式容認「阿偉」
    與所屬之詐欺集團成員，藉該帳戶遂行詐欺取財犯罪。嗣有
    詐欺集團成員，意圖為自己不法之所有，於96年3月19日上
    午，撥打電話給住在嘉義市○○街之丁○○，先佯裝為電信
    局總機小姐，以丁○○未繳電話費為由，轉接給偽為刑事警
    察局「林智森」之人，復以丁○○涉嫌洗錢為由，再轉接給
    偽稱為金管會「林嘉宏」主任之人，該自稱「林嘉宏」之人
    遂向丁○○誆稱：丁○○帳戶內之資金即將凍結，丁○○必
    須將存款轉到他人帳戶內，讓法官公證後才能領出使用云云
    ，致丁○○陷於錯誤，遂陸續匯款至「林嘉宏」所指示之帳
    戶，並於96年3月22日，匯款35萬元至甲○○之上揭國泰世
    華商業銀行帳戶內，旋遭提領殆盡。
  (二)又於不詳之期日，在上址之第一廣場前，將其於96年3月20
    日開設之合作金庫商業銀行進化分行帳號0000000000000號
    帳戶之存摺、提款卡含密碼等物，以3000元之代價，販賣給
    「阿偉」。嗣有該詐欺集團成員，意圖為自己不法之所有，
    於96年4月9日，佯裝為「王檢察官」，撥打電話給住在臺北
    縣中和市之丙○○，以丙○○有紅單未繳納，將要查封財產
    為由，要求丙○○必須將存款轉到指定之帳戶內，致丙○○
    陷於錯誤，遂於同日依指示匯款27萬元至甲○○之上揭合作
    金庫商業銀行帳戶內，亦旋遭悉數提領。
  (三)再於96年6月間之不詳時點，在上址之第一廣場前，將其兄
    白漢驊所申辦而交付給甲○○使用之臺灣大哥大預付卡門號
    0000-000000號之SIM卡，以1200元之代價，販賣給「阿偉」
    。嗣有該詐欺集團之成員，意圖為自己不法之所有，於96年
    7月11日上午10時許，佯裝為臺灣士林地方法院之人員，撥
    打電話給戊○○，以戊○○之資料遭詐騙集團作為人頭帳戶
    使用為由，要求戊○○依指示匯款，並留下上開門號作為聯
    繫電話。惟戊○○於匯款前發覺有異，並未陷於錯誤，乃於
    同日下午1時50許，僅匯款1元至所指定之帳戶內。
二、證據名稱﹕
  (一)被告甲○○於偵查中及本院審理時之自白。
  (二)被害人丁○○、丙○○、戊○○於警詢之指述。
  (三)證人白漢驊於偵查中之證述。
  (四)被告之國泰世華商業銀行開戶基本資料及交易明細影本各1
    紙。
  (五)被告之合作金庫商業銀行進化分行開戶建檔登錄單及客戶當
    月交易資料查詢單各1紙。
  (六)被害人丁○○存款憑條1紙。
  (七)被害人丙○○存款憑條1紙。
  (八)被害人戊○○匯款委託書影本1紙。
  (九)證人白漢驊之臺灣大哥大預付卡申請書影本1張。
三、論罪科刑﹕
  (一)按被告以幫助詐欺取財之意思，參與詐欺取財之構成要件以
    外之行為，核被告就犯罪事實(一)(二)所為，均係犯幫助詐欺取
    財罪，就犯罪事實(三)所為，係犯幫助詐欺取財未遂罪。被告
    所犯上開2次幫助詐欺取財罪及1次幫助詐欺取財未遂罪，犯
    意各別，行為互殊，且被害人不同，應分論併罰。
  (二)被告前因搶奪案件，經本院以91年度訴字第2721號判處有期
    徒刑1年確定，於92年11月30日縮刑期滿執行完畢，有臺灣
    高等法院被告前案紀錄表附卷可稽；其於徒刑執行完畢後，
    5年以內故意再犯本件有期徒刑以上之罪，為累犯，應依刑
    法第47條第1項規定加重其刑。
  (三)又被告就犯罪事實(一)(二)(三)所為均係幫助犯，爰依刑法第30條
    第2項之規定，按正犯之刑減輕之，並依法先加重後減輕之
    。另被告就犯罪事實(三)部分，係未遂犯，爰再依刑法第25條
    第2項規定，遞減其刑。
  (四)爰審酌被告之幫助詐欺行為造成被害人之財產損失，兼衡酌
    被告犯後坦承犯行，態度尚可等一切情狀，分別量處如主文
    所示之刑，並諭知易科罰金之折算標準。
  (五)又被告所為犯罪事實(一)(二)之犯罪時間，均係於96年4月24 日
    以前，合於中華民國九十六年罪犯減刑條例第2條第1項規定
    之基準日之前，所宣告之刑又未逾有期徒刑1年6月，不在該
    條例第3條第1項所定排除減刑之列；且被告係於97年2月19
    日始遭通緝，無該條例第5條不得減刑規定之適用；故應依
    該條例第2條第1項第3款之規定，減其刑期2分之1，並依該
    條例第9條規定，諭知易科罰金之折算標準。
  (六)末就被告所犯上開3罪，應依刑法第51條第5款規定，定其應
    執行刑。
四、適用之法律﹕
  (一)刑事訴訟法第273條之1第1項，第299條第1項前段、第310條
    之2、第454條。
  (二)刑法第30條、第339條第1項、第3項、第25條、第47條第1項，
    第41條第1項前段、第51條第5款。
  (三)刑法施行法第1條之1第1項、第2項前段。
  (四)中華民國九十六年罪犯減刑條例第2條第1項第3款、第7條、
    第9條。
五、如不服本判決，應於收受送達後10日內向本院提出上訴書狀
    （應敘述具體理由並附繕本）。
本案經檢察官乙○○到庭執行職務。
中    華    民    國    97    年    5     月    28    日
                  刑事第八庭  法  官  戴嘉慧
上正本證明與原本無異。
                              書記官  何俞瑩
中    華    民    國    97    年    5     月    28    日
【附錄論罪科刑法條】
《刑法第三百三十九條》
意圖為自己或第三人不法之所有，以詐術使人將本人或第三人之
物交付者，處五年以下有期徒刑、拘役或科或併科一千元以下罰
金。
以前項方法得財產上不法之利益或使第三人得之者，亦同。
前二項之未遂犯罰之。


司法院資訊處製作；財團法人民間司法改革基金會備份。
